【裁判字號】    89,易,3144
【裁判日期】    891026
【裁判案由】    竊盜
【裁判全文】
臺灣板橋地方法院刑事判決                        八十九年度易字第三一四四號
    公  訴  人  臺灣板橋地方法院檢察署檢察官
    被      告  甲○○
                乙○○
右列被告等因竊盜案件，經檢察官提起公訴〔八十九年度偵字第一三一四二號〕，暨
移請併案審理〔臺灣臺北地方法院檢察署八十九年度偵字第一七二０四號被告甲○○
竊盜部份〕，本院判決如左：
    主  文
甲○○、乙○○，均無罪。
    理  由
壹、公訴意旨如起訴書所載〔如附件〕。
貳、按犯罪事實應依證據認定之，無證據不得推定其犯罪事實，又不能證明被告犯罪
    應諭知無罪之判決，刑事訴訟法第一百五十四條、第三百零一條第一項定有明文
    。又認定犯罪事實應憑積極證據，倘積極證據不足以為不利於被告事實之認定時
    ，即應為有利被告之認定，更不必有何有利之證據，最高法院三十年上字第八一
    六號著有判例，所謂「積極證據足以為不利被告事實之認定」，依據同院七十六
    年臺上字第四九八六號判例意旨，係指據為訴訟上證明之全盤證據資料，在客觀
    上以達於通常一般之人均不致於有所懷疑，而得確信被告確曾犯罪之程度；若未
    達到此一程度，而有合理懷疑之存在時，即無從為被告有罪之確信。公訴人係以
    被告甲○○、乙○○之『自白』、被害人丙○○之指訴、贓物認領保管單暨扣案
    壹字型螺絲起子壹支、陸角扳手壹支暨手電筒壹支等物為據，因認被告等涉刑法
    第三百二十一條第二項、第一項第三款之加重竊盜未遂犯嫌。
參、訊據被告等人，被告甲○○供稱：「手電筒不是我們的，其他〔扣案物品〕是我
    們拿的。」、「是的〔指八十九年七月十日上午二時四十一分許，在三重市○○
    街二四七巷口執一字型起子、六角扳手想偷車內東西。〕」、「我還沒有拿到東
    西。」〔參見本院八十九年十月二十五日審判筆錄〕、「手電筒不是我們的，其
    他東西是在旁邊拿的。」、「當時還沒有打開車門就被抓。」、「我有打開汽車
    引擎蓋，破壞防盜鈴，就被抓。」〔參見本院八十九年九月二十五日訊問筆錄〕
    ；被告乙○○供稱：「是的〔指八十九年七月十日上午二時四十一分許，在三重
    市○○街二四七巷口執一字型起子、六角扳手想偷車內東西。〕」、「我還沒有
    拿到東西。」、「沒有〔指尚未竊盜得手〕，當時我人在巷口。」〔參見本院八
    十九年十月二十五日審判筆錄〕、「〔扣案〕工具都不是我們帶去的。」、「我
    當時在隔壁街的路口。」、「我們要偷車內的東西。」〔參見本院八十九年九月
    二十五日訊問筆錄〕等。
肆、查：
    一、「刑法上之未遂犯，必須已著手於犯罪行為之實行而不遂，始能成立，刑法
        第二十五條第一項規定甚明。同法第三百二十一條之竊盜罪，為第三百二十
        條之加重條文，自係以竊取他人之物為其犯罪行為之實行，如『僅著手於該
        加重條件之行為而未著手搜取財物，仍不能以加重竊盜未遂論』。原判決附
        表一編號１部分上訴人雖已將被害人住宅後門之不鏽鋼鐵門『撬壞』，但因
        『未能打開』『第二道門』而『未進入』；編號４部分，亦因撬開鐵門拉斷
        警報器而觸動自動裝置，致被發現而逃逸。原判決依刑法第三百二十一條第
        二項、第一項第二、三款之加重竊盜未遂罪處斷，有適用法則不當之違法。
        」〔最高法院八十七年度台上字第三九０二號判決意旨參照〕。
    二、查被害人丙○○於警訊時訴稱：「〔案發時〕車子引警蓋是開著的，『電源
        接頭』拆掉一邊。」〔參見臺北縣警察局三重分局刑事案件偵查卷附丙○○
        警訊筆錄〕，與被告甲○○於警訊時供稱：「我先從左前方之葉子板內破壞
        該自小客引擎蓋，將引擎打開，再將電瓶之電源破壞，... 」〔參見同上卷
        符被告甲○○之警訊筆錄〕，互核相符，以被告丙○○先將右開汽車之『電
        源接頭』拆掉一邊，被害人丙○○所有右開汽車已無法啟動，據此酌之，被
        告等於行為之際，所圖竊者並『非』『汽車本身』；被告甲○○於本院供稱
        ：「是的〔指八十九年七月十日上午二時四十一分許，在三重市○○街二四
        七巷口執一字型起子、六角扳手想偷車內東西。〕」、「我還沒有拿到東西
        。」〔參見本院八十九年十月二十五日審判筆錄〕，與被告乙○○供稱：「
        「我們要偷車內的東西。」〔參見本院八十九年九月二十五日訊問筆錄〕等
        情相符，信被告等所圖得者，乃『車內之物品』；再查，被告甲○○辯稱：
        「當時『還沒有打開車門』就被抓。」、「我有打開汽車引擎蓋，破壞防盜
        鈴，就被抓。」〔參見本院八十九年九月二十五日訊問筆錄〕，與被害人丙○○於警訊時供稱：「駕駛座車門鎖匙孔已被撬壞」〔參見臺北縣警察局三
        重分局刑事案件偵查卷附丙○○警訊筆錄〕，互核相符，堪認被告於行為之
        際，雖持扣案一字型起子、六角扳手等物『撬壞』車門鎖匙孔，然右開汽車
        之車門則未見打開，顯僅著手於該加重條件之行為，而『未著手』搜取『車
        內之物品』，按諸前引最高法院判決意旨，仍不能以加重竊盜未遂論。
    三、被害人丙○○於警訊時另訴稱：「〔案發時〕我在案發地點裝有監視器，看
        到該貳名竊嫌後，立即報警抓人」〔參見臺北縣警察局三重分局刑事案件偵
        查卷附丙○○警訊筆錄〕，與證人即承辦員警丁○○於本院證稱：「被告是
        被錄影機所錄得，被害人抓到，通知我們到場處理。」〔參見本院八十九年
        十月二十五日審判筆錄〕，互核亦相符，考被告貳人既因被害人自監視器中
        『看到該貳名竊嫌後，立即報警抓人。」，並即將被告等逮獲報警處理，實
        未便遽認被告等人業著手『竊取』『車內之物品』，凡此，與加重竊盜未遂
        罪之構成要件有間。
    四、起訴書引據之『贓物認領保管單』〔附臺北縣警察局三重分局刑事案件偵查
        卷〕，其載示意旨係指被害人丙○○領回『贓物』『ＤＹ─九八０九號自用
        小客車壹輛』，惟查被告所圖竊者乃『車內之物品』，而非汽車本身，且尚
        未得手，均見前述，起訴書既亦不認被告等人竊盜得手，實無何項物品得充
        本案之『贓物』，被害人丙○○贅填之上開『贓物認領保管單』不足為不利
        於被告之論據。
    五、此外，復查無其他積極確切之事證，足認被告等人涉公訴人起訴之犯嫌，當
        屬不能證明被告犯罪，爰依法為無罪之諭知。
伍、本院既為被告甲○○無罪之判決，臺灣臺北地方法院檢察署移送併辦之八十九年
    度偵字第一七二０四號被告甲○○盜部份，即與起訴部份無裁判上一罪之關係，
    無從併辦，應退由臺灣臺北地方法院檢察署檢察官續行偵查。
陸、末查，被告乙○○原身分證統一編號為：Ｚ000000000號，民國八十四
    年六月六日更為：Ｚ000000000號，由其口卡片影本附臺北縣警察局三
    重分局刑事案件偵查卷足佐，爰據之補註於人別欄。
據上論斷，應依刑事訴訟法第三百零一條第一項，判決如主文。
本案經檢察官許景森到庭執行職務。
中      華      民      國      八十九      年      十      月  二十六  日
                                  臺灣板橋地方法院刑事第五庭
                                          法  官  陳福來
右正本證明與原本無異。
如不服本判決，應於判決送達後十日內，向本院提出上訴狀。
                                          書記官  陳春銘
中      華      民      國      八十九      年      十 一   月    二    日


司法院資訊處製作；財團法人民間司法改革基金會備份。
